【裁判字號】    95,簡上,581
【裁判日期】    951123
【裁判案由】    傷害
【裁判全文】
臺灣板橋地方法院刑事判決             95年度簡上字第581號
上  訴  人  乙○○
即  被  告
上列上訴人因過失傷害案件，對本院95年度簡字第3528號中華民
國95年6 月30日第一審判決（聲請簡易判決處刑案號：95年度偵
字第13157 號）而提起上訴，本院管轄第二審之合議庭判決如下
：
    主  文
上訴駁回。
    事實及理由
一、本案經本院審理結果，認第一審以被告乙○○犯刑法第二百
    七十七條第一項之傷害罪，判處有期徒刑四月，並諭知易科
    罰金之標準為銀元三百元折算一日，其認事用法及量刑均無
    不當，應予維持，並引用第一審判決書記載之事實、證據及
    理由（詳如附件）。
二、上訴人即被告之上訴意旨略以：我沒有打他，當時有喝酒，
    當時我在朋友家裡，他放了二、三支雪糕，我不知道，我吃
    一支雪糕，他說要我買十支雪糕還給他，我說我吃了一支雪
    糕就還他一支，當時他有喝酒，他怕我跑掉還抓住我衣服。
    我確實沒有打他，後來我請朋友載他回去。我確實沒有打他
    ，他是很討厭我，但不能因為他討厭我就誣告我，而且他有
    喝酒等語。查本件被告過失傷害之犯行業據證人即告訴人甲
    ○○於本院訊問時結證屬實，且有台灣省立台北醫院及板橋
    中興醫院所出據之診斷證明書各一紙附卷可稽。而原審業以
    審酌被告境因細故而傷害告訴人，致告訴人所受之傷害非輕
    、迄今未與告訴人達成和解等一切情狀，而量處有期徒刑四
    月，並諭知易科罰金之標準為銀元三百元折算一日，量刑尚
    稱妥適。是上訴人即被告稱並無傷害告訴人等語，為無理由
    ，應予駁回。至被告行為後，刑法業於九十四年二月二日修
    正公布，並自九十五年七月一日起生效施行，其第二條第一
    項規定行為後法律有變更者，適用行為時之法律，但行為後
    之法律有利於行為人者，適用最有利於行為人之法律。本件
    行為人於犯罪時之刑法第四十一條第一項前段規定：「犯最
    重本刑為五年以下有期徒刑以下之刑之罪，而受六個月以下
    有期徒刑或拘役之宣告，因身體、教育、職業、家庭之關係
    或其他正當事由，執行顯有困難者，得以一元以上三元以下
    折算一日，易科罰金。」又行為人行為時之易科罰金折算標
    準，修正前罰金罰鍰提高標準條例第二條前段（現已刪除）
    規定，就其原定數額提高為一百倍折算一日，則本件行為時
    之易科罰金折算標準，應以銀元三百元折算一日，經折算為
    新臺幣後，應以新臺幣九百元折算為一日。惟九十五年七月
    一日修正公布施行之刑法第四十一條第一項前段則規定：「
    犯最重本刑為五年以下有期徒刑以下之刑之罪，而受六個月
    以下有期徒刑或拘役之宣告者，得以新臺幣一千元、二千元
    或三千元折算一日，易科罰金。」比較修正前後之易科罰金
    折算標準，以九十五年七月一日修正公布施行前之規定，較
    有利於行為人，則應依刑法第二條第一項前段，適用修正前
    刑法第四十一條第一項前段規定，定其折算標準。原判決未
    及比較適用新舊法，依以往實務見解，上訴後，雖比較結果
    以舊法有利於行為人，而原判決別無其他撤銷事由，仍應由
    本院以此為由撤銷改判。惟修正後之規定係以適用行為時法
    為原則，因此原判決雖未及比較適用，然上訴本院後，經比
    較新舊法，行為後之法律並非較有利於行為人，仍應適用行
    為時法，則原判決適用行為時法即無不當，自不構成撤銷之
    事由，仍應予維持，附此敘明。
據上論結，應依刑事訴訟法第四百五十五條之一第一項、第三項
、第三百六十八條、第三百七十三條，判決如主文。
本案經檢察官張瑞娟到庭執行職務。
中    華    民    國    95    年    11    月    23    日
                  刑事第七庭審判長法  官  胡堅勤
                                  法  官  李君豪
                                  法  官  王瑜玲
以上正本證明與原本無異
不得上訴。
                                  書記官  梁宜庭
中    華    民    國    95    年    11    月    23    日
附錄本案論罪科刑法條全文：
中華民國刑法第277條
（普通傷害罪）
傷害人之身體或健康者，處 3 年以下有期徒刑、拘役或 1 千元
以下罰金。
犯前項之罪因而致人於死者，處無期徒刑或 7 年以上有期徒刑；
致重傷者
，處 3 年以上 10 年以下有期徒刑。


司法院資訊處製作；財團法人民間司法改革基金會備份。
